---
title: "Data Understanding & Preparation"
author: "Sinval, J."
date: "9/28/2020"
output: html_document
---

```{r setup, include=FALSE}
knitr::opts_chunk$set(echo = TRUE)
```

## Definir bem o problema

**Que variável ou variáveis introduzir?**

Exemplo: Qual o número de vendas de um produto colocada à venda no e-Bay?

**Que variáveis podem ter impacto ou influenciar o meu problema?**

**Que fontes de informação tenho para obter essas variáveis?**

Como juntar dadso de fontes diferentes?

Normalização de chaves: nem sempre é fácil.

### Exercício

```{r}
library(rvest)
url <- "https://forum.motorguia.net/forum-geral/"

#lê a página
page <- url %>% read_html()


page
elem_list <- page %>% html_nodes(xpath = '//*[@class="title"]')
titles <- html_text(elem_list)

# "a" no começo procura apeanas elementos começados por "<a"
elem_list <- page %>% html_nodes(xpath = '//a[starts-with(@id,"thread_title_")]')
titles <- html_text(elem_list)
```

**Que variáveis tenho para caracterizar o meu problema?**

```{r}
elem_list <- page %>%  html_nodes(xpath = '//span/*[@class="username understate"]')
user_created <- html_text(elem_list) #user_created (2)
```


```{r}
file <- "https://opendata.ecdc.europa.eu/covid19/casedistribution/csv"
df <- read.csv(file)

df.pt <- df[df$countriesAndTerritories=="Portugal",]

boxplot(df.pt$deaths)

summary(df$Cumulative_number_for_14_days_of_COVID.19_cases_per_100000)

df2 <- imputation("hotdeck",df, "Cumulative_number_for_14_days_of_COVID.19_cases_per_100000", Value=1)

summary(df2$Cumulative_number_for_14_days_of_COVID.19_cases_per_100000)
```
```{r}
summary(df$popData2019)
df[df$popData2019 %>% is.na(),]

table(df$popData2019)
```


```{r}
library(pacman)
p_load("rminer", "knn")
```

