---
title: "Trabalho de grupo"
author: "Ana, Filipe, Jorge"
date: "10/21/2020"
output: html_document
---

```{r setup, include=FALSE}
knitr::opts_chunk$set(echo = TRUE)
```

**Os alunos têm de desenvolver um modelo que permita estimar o preço a que os quartos são colocados no Booking.com à venda**

## Compreensão do problema

Previsão dos preços em reservas em hotéis em Paris.

### Variáveis a retirar

Score médio de review de hóspedes

Preço quarto 1 noite, 2 pessoas (o default que surge na paginação do Booking)

Distância ao centro da cidade

Se é com pequeno almoço incluído

N.º de estrelas

N.º de reviews já escritas por hóspedes

Se tem indicação ou não de que "só restam N quartos para reserva no Booking"

Cancelamento gratuito? Y/N

### Extração

Extração dos dados em tranches de 25 observações, sendo que se utilizou a ordem crecente de distância ao centro sendo que é um indicador que manterá a ordem das observações estável (ao contrário de outras variáveis dinâmicas como o preço).

#### Acomodações por nível de classificação

```{r}
#carregar pacote para fazer o webscraping
if (!require("pacman")) install.packages("pacman")
pacman::p_load(rvest, stringr, readr, dplyr)

city_code_booking <- "-1456928"
checkin_day <- 16
checkin_month <- 4
checkin_year <- 2021

checkout_day <- 17
checkout_month <- 4
checkout_year <- 2021
```

```{r}
df_total_accommodations <- data.frame(number_stars = c("Sem Classificação",1:5),
                                      number_stars_html = c(0:5),
                                      total = rep(x = NA, 6) %>% as.integer())



accommodation_stars <- 0:5 #número de estrelas desejado (0 = sem informação)

for(i in accommodation_stars)
  { url <- paste0("https://www.booking.com/searchresults.html?checkin_month=",checkin_month,"&checkin_monthday=",checkin_day,"&checkin_year=",checkin_year,"&checkout_month=",checkout_month,"&checkout_monthday=",checkout_day,"&checkout_year=",checkout_year,"&city=",city_code_booking,"&group_adults=2&nflt=class%3D",i,"%3B")

  #lê a página com o URL base
  page <- url %>% read_html()
  
  elem_list <- page %>% html_nodes(".sr_header h1") #retirar apenas o heading 1 para ter acesso ao total de resultados
  n_prop <- elem_list %>% html_text(trim=T) %>%  str_extract(pattern =  "\\-*\\d+\\.*\\d*") %>% as.numeric()
  df_total_accommodations[accommodation_stars[i+1]+1,]$total <- n_prop
  
  if (i==last(accommodation_stars)) {
    print("Ciclos finalizados.")
  
    } else {
  sleep_time <-  runif(n = 1, min = 1.0, max = pi) %>% round(digits = 3) %>% format(nsmall=3)
  print(paste0("Aguardar ",sleep_time," s até ao próximo ciclo.", " Já foram processados ",i+1," de ",length(accommodation_stars)," ciclos."))
  Sys.sleep(sleep_time)
  }
  
  }


# teste ao número de resultados
teste_resultados <- df_total_accommodations$total %>% sum() ==    read_html("https://www.booking.com/searchresults.html?checkin_month=12&checkin_monthday=17&checkin_year=2020&checkout_month=12&checkout_monthday=18&checkout_year=2020&city=-1456928&group_adults=2") %>% html_nodes(".sr_header h1") %>% html_text(trim=T) %>% gsub(,pattern = "\\,", replacement = "") %>% str_extract(pattern =  "\\-*\\d+\\.*\\d*") %>% as.numeric() #compara se o total de acomodações em Paris é igual ao somatório das acomodações na dataframe com as diferentes classificações

resultado <- if_else(condition = teste_resultados, true =  "é", false = "não é")

print(paste0('O número de resultados obtidos pela soma de todas as propriedades em cada uma das classificações possíveis ',  resultado,' igual ao total de resultados obtidos sem filtros.'))

df_total_accommodations$n_cicles <- ceiling(x = (df_total_accommodations$total/25)) #número de ciclos; arredondar sempre para o número inteiro acima mais próximo
```


#### Acomodações por nível de estrelas

```{r}
df_cicle <- data.frame(cicle=rep(x = df_total_accommodations$number_stars_html,df_total_accommodations$n_cicles), #cria uma coluna com o valor das estrelas da acomodações em que a frequência é igual ao número de ciclos para capturar todas as ocorrências
                       offset_number = NA %>% as.numeric() ) #cria a coluna necessária para o parâmetro offset de cada linha

for (j in 1:nrow(df_cicle)) {
  if (j==1) {
    df_cicle[j,]$offset_number <- 0
  }
  else{
    df_cicle[j,]$offset_number <- ifelse(test = df_cicle[j,]$cicle!=df_cicle[j-1,]$cicle, yes = 0, no = (sum(df_cicle[1:(j-1),]$cicle==df_cicle[j,]$cicle)*25))
  }
}
```


```{r}
for (z in 1:nrow(df_cicle)) {

  url <- paste0("https://www.booking.com/searchresults.html?checkin_month=",checkin_month,"&checkin_monthday=",checkin_day,"&checkin_year=",checkin_year,"&checkout_month=",checkout_month,"&checkout_monthday=",checkout_day,"&checkout_year=",checkout_year,"&city=",city_code_booking,"&group_adults=2&nflt=class%3D",df_cicle[z,]$cicle,"%3B","&offset=",df_cicle[z,]$offset_number)

  #lê a página com o URL base
  page <- url %>% read_html()

  elem_list <- page %>% html_nodes(".sr_room_reinforcement:nth-child(1) , .sr_rooms_left_wrap, .e2e-free-cancellation, .sr_card_address_line :nth-child(3), .bui-price-display__value, .bui-review-score__badge, .bui-review-score__text, .sr-hotel__name, .bui-rating--smaller .bui-review-score__title .sr-hotel__title-badges")
raw_text      <- elem_list %>% html_text(trim=T)

x <- raw_text
pos <- grepl(x = raw_text,pattern = "€",fixed = T) #posições onde está a indicação do preço
n_price <- sum(pos) #somatório do número de preços existentes, logo refere o número de hotéis na página
n <-  df_total_accommodations[df_total_accommodations$number_stars_html==df_cicle[z,]$cicle,]$total-df_cicle[z,]$offset_number #número de preços a ler, retiram-se aqueles que são resultados que Booking sugere quando se pasa para outras cidades
n <- ifelse(test = n > 25, yes = 25, no = n)

splitAt <- function(x, pos) unname(split(x, cumsum(seq_along(x) %in% pos)))
hotels_vectors_list <- splitAt(raw_text, which(pos==T)+1) #+1 para extrair para outro vetor após o preço (que é sempre a última informação)

#função para extrair informação dos nodes
make_col <- function(x) page %>% html_nodes(css = x) %>% html_text(trim = T)

#função para extrair números do string #xxx m/km from center"
numextract <- function(string){ 
  dist_center <- str_extract(string, "\\-*\\d+\\.*\\d*") %>% as.numeric()
  if_else(condition = grepl(string, "km", fixed=TRUE)==T, dist_center, dist_center*1000, NA)
}

df <- data.frame(hotel_name = make_col(".sr-hotel__name"), #o nome existe sempre, pode-se extrair sempre sem a necessidade de controlar os misings
                 price_eur =  make_col(".bui-price-display__value") %>% parse_number(), #acontece que com a variável preço
                 stringsAsFactors = FALSE)


df$name_control <- NA
df$price_control <- NA
dist_center <- c()
dist_center_n <- c()
df$dist_center_km <- NA
df$score <- NA
df$n_reviews <- NA
df$breakfast <- NA
df$free_cancelation <- NA
df$n_rooms_left <- NA

if (hotels_vectors_list %>% length < n) {
  hotels_vectors_list <- hotels_vectors_list[1:n]
}

for (i in 1:n) {
  #hotel name control
  df[i,]$name_control <- hotels_vectors_list[[i]][1]
  #hotel price control
  res <- lapply(hotels_vectors_list, function(ch) grep("€", ch)) #números das posições nos vetores da lista em que aparece o símbolo "€"
  pos_price <- res[[i]] %>% last() #no caso de termos o símbolo "€" no nome do hotel, sabemos que o preço vem sempre em último lugar nos vetores
  df[i,]$price_control <- ifelse(test = (hotels_vectors_list[[i]][pos_price]  %>% class())=="NULL", yes = NA,no = (hotels_vectors_list[[i]][pos_price] %>% parse_number()))
  #distance from city center
  res <- lapply(hotels_vectors_list, function(ch) grep("from centre", ch))#números das posições nos vetores da lista em que aparece o símbolo "€"
  pos_dist <- res[[i]] #posição no vetor
  dist_center[i] <- ifelse(test = hotels_vectors_list[[i]][pos_dist]%>% is.character(), yes = hotels_vectors_list[[i]][pos_dist], no = NA)
  dist_center_n[i] <- dist_center[i] %>% parse_number() #extract numbers
  df[i,]$dist_center_km <- dplyr::if_else(condition = grepl(x = dist_center[i], pattern = "km", fixed=TRUE)==T, false =  dist_center_n[i]/1000, true =    dist_center_n[i]) #converte na mesmas unidades de medida
  #score
  res <- lapply(hotels_vectors_list, function(ch) grep(pattern = '^-?\\d+(,\\d+)*(\\.\\d+(e\\d+)?)?$', ch)) #números das posições nos vetores da lista em que aparecem apenas números com decimais
  pos_score <- res[[i]]
  df[i,]$score <- base::ifelse(test = hotels_vectors_list[[i]][pos_score] %>% length() == 1, yes =  hotels_vectors_list[[i]][pos_score] %>% parse_number(), no = NA) #usaremos o ifelse do pacote base, já que
  #hotel rating
  res <- lapply(hotels_vectors_list, function(ch) grep(pattern = 'review.', ch)) #números das posições nos vetores da lista em que aparece primeiro um número seguido de um ponto com outro número"
  pos_reviews <- res[[i]]
  df[i,]$n_reviews <- base::ifelse(test = hotels_vectors_list[[i]][pos_reviews] %>% length() == 1, yes =  hotels_vectors_list[[i]][pos_reviews] %>% parse_number(), no = NA) #usaremos o ifelse do pacote base, já que com o dplyr produz erro devido pois obriga a que os argumentos das condições "true" e "false" sejam do mesmo tipo de elemento
  #breakfast included?
  res <- lapply(hotels_vectors_list, function(ch) grep(pattern = 'Breakfast included', ch)) #procurar pela expressão "Breakfast included
  pos_breakfast <- res[[i]] 
  df[i,]$breakfast <- base::ifelse(test = hotels_vectors_list[[i]][pos_breakfast] %>% length() == 1, yes =  "Yes", no = "No")
  #FREE cancellation?
  res <- lapply(hotels_vectors_list, function(ch) grep(pattern = 'FREE cancellation', ch)) #procurar pela expressão "Breakfast included
  pos_free_cancel <- res[[i]] 
  df[i,]$free_cancelation <- base::ifelse(test = hotels_vectors_list[[i]][pos_free_cancel] %>% length() == 1, yes =  "Yes", no = "No")
  #rooms left?
  res <- lapply(hotels_vectors_list, function(ch) grep(pattern = "room. left", ch)) #procurar pela expressão "Breakfast included
  pos_rooms_left <- res[[i]] 
  df[i,]$n_rooms_left <- base::ifelse(test = hotels_vectors_list[[i]][pos_rooms_left] %>% length() == 1, yes = hotels_vectors_list[[i]][pos_rooms_left] %>% parse_number() %>% as.integer(), no = 1)
}
root <- html_nodes(page,".sr_item")

#número de hotéis na extração corrente
n_extraction <- html_nodes(page,".sr_item") %>% length()

#gerar vetor vazio
hotel_id <- c()
#loop para obter todos os ID's em cada lista
for (i in 1:n_extraction) {
  skip_to_next <- FALSE  
  tryCatch(hotel_id[i] <- xml_attrs(root[[i]])[["data-hotelid"]], error = function(e) { skip_to_next <<- TRUE})
  if(skip_to_next) { next }
}
df$hotel_id  <- hotel_id

n_stars <- c()


#outra solução seria ir buscar "xml_attrs(root[[1]])[["data-class"]]", porém este gera valores de zero ("0") para valores sem estrelas, fica a dúvida se é mesmo assim, ou se é simplesmente uma ausência

for (i in 1:25) {
  
  skip_to_next <- FALSE
  tryCatch(n_stars[i] <- xml_attrs(xml_child(xml_child(xml_child(xml_child(xml_child(xml_child(xml_child(xml_child(xml_child(root[[i]], 1), 1), 1), 2), 1), 2), 1), 1), 1))[["aria-label"]]%>% stringi::stri_extract_first_regex("[0-9]+") %>% as.integer(), error = function(e) { skip_to_next <<- TRUE})
    if(skip_to_next) { next }
}
df$n_stars <- n_stars


hotel_coord <- c()

for (i in 1:n_extraction) {
  
  skip_to_next <- FALSE
  tryCatch(hotel_coord[i] <- xml_attrs(xml_child(xml_child(xml_child(xml_child(xml_child(xml_child(root[[i]], 1), 1), 1), 2), 2), 1))[["data-coords"]], error = function(e) { skip_to_next <<- TRUE})
    if(skip_to_next) { next }
}
hotel_coord <- ifelse(test = length(hotel_coord)!=25, yes = c(hotel_coord, rep(NA, 25-length(hotel_coord))),no = hotel_coord)
df$hotel_coord <- hotel_coord


link_url <- c()
for (i in 1:n_extraction) {
  
  skip_to_next <- FALSE
  tryCatch(link_url[i] <- xml_attrs(xml_child(xml_child(xml_child(xml_child(xml_child(xml_child(xml_child(xml_child(root[[i]], 1), 1), 2), 1), 1), 1), 1), 1))[["data-link"]], error = function(e) { skip_to_next <<- TRUE})
    if(skip_to_next) { next }
}
df$n_stars_control <- df_total_accommodations[df_total_accommodations$number_stars_html==df_cicle[z,]$cicle,]$number_stars

df$link_url <- paste0("https://www.booking.com",link_url) #completar o link de acesso à página de cada acomodação

ifelse(test = exists("df_all")&z==1, yes = rm(df_all), no = "")

if (!exists("df_all")) {
  #se a base de dados para agregação ainda não existir, criar a mesma
  df_all <- data.frame(
    hotel_name=character(),
    price_eur=double(),
    name_control=character(),
    price_control=double(),
    dist_center_km=double(),
    score=double(),
    n_reviews=double(),
    breakfast=character(),
    free_cancelation=character(),
    n_rooms_left=integer(),
    hotel_id=character(),
    hotel_coord=character(),
    n_stars_control=character(),
    stringsAsFactors=FALSE)
} 



df_all <- dplyr::full_join(x = df_all, y = df)

if (z==nrow(df_cicle)) {
    print("Ciclos finalizados.")
    } else {
  sleep_time <-  runif(n = 1, min = 1.0, max = pi) %>% round(digits = 3) %>% format(nsmall=3)
  print(paste0("Aguardar ",sleep_time," s até ao próximo ciclo.", " Já foram processados ",z," de ",sum(df_total_accommodations$n_cicles)," ciclos."))
  Sys.sleep(sleep_time)
  }
}
```


#### Tipo de propriedade (_Property Type_)

Devido ao problema do limite de 1000 resultados por busca dividiram os hotéis por níveis de estrelas (6 categorias), e os apartamentos não (uma categoria só). 

```{r}
df_total_properties <- data.frame(
  prop_type = c(rep("Hotel",6),"Apartamento"),
  prop_type = c(rep("Hotel",6),"Apartamento"),
  number_stars_html = c(paste0("class%3D",0:5,"%3B"), rep("",1)),
  prop_type_html = c(rep("&nflt=ht_id%3D204%3B",6),"&nflt=ht_id%3D201%3B"),
  total = rep(x = NA, 7) %>% as.integer())



property_types <- paste0(df_total_properties$prop_type_html,df_total_properties$number_stars_html) #tipologias de propriedades (hotel vs. apartamento) ignoram-se as restantes (i.e., Hostels,Bed and Breakfasts,Guesthouses,Homestays,Campgrounds,Love Hotels) pois têm frequências muito baixas

for(i in property_types)
  { url <- paste0("https://www.booking.com/searchresults.html?checkin_month=",checkin_month,"&checkin_monthday=",checkin_day,"&checkin_year=",checkin_year,"&checkout_month=",checkout_month,"&checkout_monthday=",checkout_day,"&checkout_year=",checkout_year,"&city=",city_code_booking,"&group_adults=2",i)

  n_prop <- read_html(url) %>% html_nodes(".sr_header h1") %>% html_text(trim=T) %>% gsub(,pattern = "\\,", replacement = "") %>% str_extract(pattern =  "\\-*\\d+\\.*\\d*") %>% as.numeric()
  
  df_total_properties[match(x = i, table = property_types),]$total <- n_prop
  
  if (i==last(property_types)) {
    print("Ciclos finalizados.")
  
    } else {
  sleep_time <-  runif(n = 1, min = 1.0, max = pi) %>% round(digits = 3) %>% format(nsmall=3)
  print(paste0("Aguardar ",sleep_time," s até ao próximo ciclo.", " Já foram processados ",match(x = i, table = property_types)," de ",length(property_types)," ciclos."))
  Sys.sleep(sleep_time)
  }
  
}


df_total_properties$n_cicles <- ceiling(x = (df_total_properties$total/25)) #número de ciclos;
```


#### Propriedades pelo tipo de propriedade (hotel vs. apartamento)



```{r}
df_cicle_prop <- data.frame(cicle=rep(x = paste0(df_total_properties$prop_type_html,df_total_properties$number_stars_html),df_total_properties$n_cicles), #cria uma coluna com o valor das estrelas da acomodações em que a frequência é igual ao número de ciclos para capturar todas as ocorrências
                       offset_number = NA %>% as.numeric() ) #cria a coluna necessária para o parâmetro offset de cada linha

for (j in 1:nrow(df_cicle_prop)) {
  if (j==1) {
    df_cicle_prop[j,]$offset_number <- 0
  }
  else{
    df_cicle_prop[j,]$offset_number <- ifelse(test = df_cicle_prop[j,]$cicle!=df_cicle_prop[j-1,]$cicle, yes = 0, no = (sum(df_cicle_prop[1:(j-1),]$cicle==df_cicle_prop[j,]$cicle)*25))
  }
}
```



```{r}
for (z in 1:nrow(df_cicle_prop)) {

  url <- paste0("https://www.booking.com/searchresults.html?checkin_month=",checkin_month,"&checkin_monthday=",checkin_day,"&checkin_year=",checkin_year,"&checkout_month=",checkout_month,"&checkout_monthday=",checkout_day,"&checkout_year=",checkout_year,"&city=",city_code_booking,"&group_adults=2",df_cicle_prop[z,]$cicle,"&offset=",df_cicle_prop[z,]$offset_number)

  #lê a página com o URL base
  page <- url %>% read_html()

  elem_list <- page %>% html_nodes(".sr_room_reinforcement:nth-child(1) , .sr_rooms_left_wrap, .e2e-free-cancellation, .sr_card_address_line :nth-child(3), .bui-price-display__value, .bui-review-score__badge, .bui-review-score__text, .sr-hotel__name, .bui-rating--smaller .bui-review-score__title .sr-hotel__title-badges")
raw_text      <- elem_list %>% html_text(trim=T)

x <- raw_text
pos <- grepl(x = raw_text,pattern = "€",fixed = T) #posições onde está a indicação do preço
n_price <- sum(pos) #somatório do número de preços existentes, logo refere o número de hotéis na página
n <-  df_total_properties[paste0(df_total_properties$prop_type_html,df_total_properties$number_stars_html)==df_cicle_prop[z,]$cicle,]$total-df_cicle_prop[z,]$offset_number #número de preços a ler, retiram-se aqueles que são resultados que Booking sugere quando se pasa para outras cidades
n <- ifelse(test = n > 25, yes = 25, no = n)

splitAt <- function(x, pos) unname(split(x, cumsum(seq_along(x) %in% pos)))
hotels_vectors_list <- splitAt(raw_text, which(pos==T)+1) #+1 para extrair para outro vetor após o preço (que é sempre a última informação)

#função para extrair informação dos nodes
make_col <- function(x) page %>% html_nodes(css = x) %>% html_text(trim = T)

#função para extrair números do string #xxx m/km from center"
numextract <- function(string){ 
  dist_center <- str_extract(string, "\\-*\\d+\\.*\\d*") %>% as.numeric()
  if_else(condition = grepl(string, "km", fixed=TRUE)==T, dist_center, dist_center*1000, NA)
}

df_prop <- data.frame(hotel_name = make_col(".sr-hotel__name"), #o nome existe sempre, pode-se extrair sempre sem a necessidade de controlar os misings
                 price_eur =  make_col(".bui-price-display__value") %>% parse_number(), #acontece que com a variável preço
                 stringsAsFactors = FALSE)


df_prop$name_control <- NA
df_prop$price_control <- NA

if (hotels_vectors_list %>% length < n) {
  hotels_vectors_list <- hotels_vectors_list[1:n]
}


for (i in 1:n) {
  #hotel name control
  df_prop[i,]$name_control <- hotels_vectors_list[[i]][1]
  }
root <- html_nodes(page,".sr_item")

#número de hotéis na extração corrente
n_extraction <- html_nodes(page,".sr_item") %>% length()

#gerar vetor vazio
hotel_id <- c()
#loop para obter todos os ID's em cada lista
for (i in 1:n_extraction) {
  skip_to_next <- FALSE  
  tryCatch(hotel_id[i] <- xml_attrs(root[[i]])[["data-hotelid"]], error = function(e) { skip_to_next <<- TRUE})
  if(skip_to_next) { next }
}

if (df_prop %>% nrow !=   hotel_id %>% length()) {

  hotel_id <- c(hotel_id, rep(NA, df_prop %>% nrow -   hotel_id %>% length()))
}
df_prop$hotel_id  <- hotel_id

df_prop$prop_type_control <- df_total_properties[paste0(df_total_properties$prop_type_html,df_total_properties$number_stars_html)==df_cicle_prop[z,]$cicle,]$prop_type

ifelse(test = exists("df_all_prop")&z==1, yes = rm(df_all_prop), no = "")

if (!exists("df_all_prop")) {
  #se a base de dados para agregação ainda não existir, criar a mesma
  df_all_prop <- data.frame(
    hotel_name=character(),
    hotel_id=character(),
    stringsAsFactors=FALSE)
} 



df_all_prop <- dplyr::full_join(x = df_all_prop, y = df_prop)

if (z==nrow(df_cicle_prop)) {
    print("Ciclos finalizados.")
    } else {
  sleep_time <-  runif(n = 1, min = 1.0, max = pi) %>% round(digits = 3) %>% format(nsmall=3)
  print(paste0("Aguardar ",sleep_time," s até ao próximo ciclo.", " Já foram processados ",z," de ",sum(df_total_properties$n_cicles)," ciclos."))
  Sys.sleep(sleep_time)
  }

}
```

#### Merge property type information in the database

```{r}
df_all$prop_type <- NA
df_all[which(df_all$hotel_id %in% df_all_prop[df_all_prop$prop_type_control=="Hotel",]$hotel_id),]$prop_type <- "Hotel"
df_all[which(df_all$hotel_id %in% df_all_prop[df_all_prop$prop_type_control=="Apartamento",]$hotel_id),]$prop_type <- "Apartamento"

saveRDS(object = df_all, file = "df_all.rds")
```


## Compreensão dos dados (análise de todas as variáveis e das instâncias)

## Preparação dos dados (detalhar toda a preparação de dados)

## Modelação (justificar a escolha do modelo)

## Avaliação (avaliação dos resultados)

## Implementação (proposta de implementação)
