---
title: "Trabalho de grupo"
author: "Ana, Felipe, Jorge"
date: "10/21/2020"
output: html_document
---

```{r setup, include=FALSE}
knitr::opts_chunk$set(echo = TRUE)
```

**Os alunos têm de desenvolver um modelo que permita estimar o preço a que os quartos são colocados no Booking.com à venda**

## Compreensão do problema

Previsão dos preços em reservas em hotéis em Paris.

### Variáveis a retirar

Score médio de review de hóspedes

Preço quarto 1 noite, 2 pessoas (o default que surge na paginação do Booking)

Distância ao centro da cidade

Se é com pequeno almoço incluído

N.º de estrelas

N.º de reviews já escritas por hóspedes

Se tem indicação ou não de que "só restam N quartos para reserva no Booking"

Cancelamento gratuito? Y/N

### Extração

Extração dos dados em tranches de 25 observações, sendo que se utilizou a ordem crecente de distância ao centro sendo que é um indicador que manterá a ordem das observações estável (ao contrário de outras variáveis dinâmicas como o preço).

#### Acomodações por nível de classificação

```{r}
#carregar pacote para fazer o webscraping
if (!require("pacman")) install.packages("pacman")
pacman::p_load(rvest, stringr, readr, dplyr, caret,tidyr,dplyr,plyr,corrplot,neuralnet,MLmetrics,partykit,rpart,rpart.plot,ranger,gbm)

city_code_booking <- "-1456928"
checkin_day <- 16
checkin_month <- 4
checkin_year <- 2021

checkout_day <- 17
checkout_month <- 4
checkout_year <- 2021
```

```{r}
df_total_accommodations <- data.frame(number_stars = c("Sem Classificação",1:5),
                                      number_stars_html = c(0:5),
                                      total = rep(x = NA, 6) %>% as.integer())



accommodation_stars <- 0:5 #número de estrelas desejado (0 = sem informação)

for(i in accommodation_stars)
  { url <- paste0("https://www.booking.com/searchresults.html?checkin_month=",checkin_month,"&checkin_monthday=",checkin_day,"&checkin_year=",checkin_year,"&checkout_month=",checkout_month,"&checkout_monthday=",checkout_day,"&checkout_year=",checkout_year,"&city=",city_code_booking,"&group_adults=2&nflt=class%3D",i,"%3B")

  #lê a página com o URL base
  page <- url %>% read_html()
  
  elem_list <- page %>% html_nodes(".sr_header h1") #retirar apenas o heading 1 para ter acesso ao total de resultados
  n_prop <- elem_list %>% html_text(trim=T) %>%  str_extract(pattern =  "\\-*\\d+\\.*\\d*") %>% as.numeric()
  df_total_accommodations[accommodation_stars[i+1]+1,]$total <- n_prop
  
  if (i==last(accommodation_stars)) {
    print("Ciclos finalizados.")
  
    } else {
  sleep_time <-  runif(n = 1, min = 1.0, max = pi) %>% round(digits = 3) %>% format(nsmall=3)
  print(paste0("Aguardar ",sleep_time," s até ao próximo ciclo.", " Já foram processados ",i+1," de ",length(accommodation_stars)," ciclos."))
  Sys.sleep(sleep_time)
  }
  
  }


# teste ao número de resultados
teste_resultados <- df_total_accommodations$total %>% sum() ==    read_html("https://www.booking.com/searchresults.html?checkin_month=12&checkin_monthday=17&checkin_year=2020&checkout_month=12&checkout_monthday=18&checkout_year=2020&city=-1456928&group_adults=2") %>% html_nodes(".sr_header h1") %>% html_text(trim=T) %>% gsub(,pattern = "\\,", replacement = "") %>% str_extract(pattern =  "\\-*\\d+\\.*\\d*") %>% as.numeric() #compara se o total de acomodações em Paris é igual ao somatório das acomodações na dataframe com as diferentes classificações

resultado <- if_else(condition = teste_resultados, true =  "é", false = "não é")

print(paste0('O número de resultados obtidos pela soma de todas as propriedades em cada uma das classificações possíveis ',  resultado,' igual ao total de resultados obtidos sem filtros.'))

df_total_accommodations$n_cicles <- ceiling(x = (df_total_accommodations$total/25)) #número de ciclos; arredondar sempre para o número inteiro acima mais próximo
```


#### Acomodações por nível de estrelas

```{r}
df_cicle <- data.frame(cicle=rep(x = df_total_accommodations$number_stars_html,df_total_accommodations$n_cicles), #cria uma coluna com o valor das estrelas da acomodações em que a frequência é igual ao número de ciclos para capturar todas as ocorrências
                       offset_number = NA %>% as.numeric() ) #cria a coluna necessária para o parâmetro offset de cada linha

for (j in 1:nrow(df_cicle)) {
  if (j==1) {
    df_cicle[j,]$offset_number <- 0
  }
  else{
    df_cicle[j,]$offset_number <- ifelse(test = df_cicle[j,]$cicle!=df_cicle[j-1,]$cicle, yes = 0, no = (sum(df_cicle[1:(j-1),]$cicle==df_cicle[j,]$cicle)*25))
  }
}
```


```{r}
for (z in 1:nrow(df_cicle)) {

  url <- paste0("https://www.booking.com/searchresults.html?checkin_month=",checkin_month,"&checkin_monthday=",checkin_day,"&checkin_year=",checkin_year,"&checkout_month=",checkout_month,"&checkout_monthday=",checkout_day,"&checkout_year=",checkout_year,"&city=",city_code_booking,"&group_adults=2&nflt=class%3D",df_cicle[z,]$cicle,"%3B","&offset=",df_cicle[z,]$offset_number)

  #lê a página com o URL base
  page <- url %>% read_html()

  elem_list <- page %>% html_nodes(".sr_room_reinforcement:nth-child(1) , .sr_rooms_left_wrap, .e2e-free-cancellation, .sr_card_address_line :nth-child(3), .bui-price-display__value, .bui-review-score__badge, .bui-review-score__text, .sr-hotel__name, .bui-rating--smaller .bui-review-score__title .sr-hotel__title-badges")
raw_text      <- elem_list %>% html_text(trim=T)

x <- raw_text
pos <- grepl(x = raw_text,pattern = "€",fixed = T) #posições onde está a indicação do preço
n_price <- sum(pos) #somatório do número de preços existentes, logo refere o número de hotéis na página
n <-  df_total_accommodations[df_total_accommodations$number_stars_html==df_cicle[z,]$cicle,]$total-df_cicle[z,]$offset_number #número de preços a ler, retiram-se aqueles que são resultados que Booking sugere quando se pasa para outras cidades
n <- ifelse(test = n > 25, yes = 25, no = n)

splitAt <- function(x, pos) unname(split(x, cumsum(seq_along(x) %in% pos)))
hotels_vectors_list <- splitAt(raw_text, which(pos==T)+1) #+1 para extrair para outro vetor após o preço (que é sempre a última informação)

#função para extrair informação dos nodes
make_col <- function(x) page %>% html_nodes(css = x) %>% html_text(trim = T)

#função para extrair números do string #xxx m/km from center"
numextract <- function(string){ 
  dist_center <- str_extract(string, "\\-*\\d+\\.*\\d*") %>% as.numeric()
  if_else(condition = grepl(string, "km", fixed=TRUE)==T, dist_center, dist_center*1000, NA)
}

df <- data.frame(hotel_name = make_col(".sr-hotel__name"), #o nome existe sempre, pode-se extrair sempre sem a necessidade de controlar os misings
                 price_eur =  make_col(".bui-price-display__value") %>% parse_number(), #acontece que com a variável preço
                 stringsAsFactors = FALSE)


df$name_control <- NA
df$price_control <- NA
dist_center <- c()
dist_center_n <- c()
df$dist_center_km <- NA
df$score <- NA
df$n_reviews <- NA
df$breakfast <- NA
df$free_cancelation <- NA
df$n_rooms_left <- NA

if (hotels_vectors_list %>% length < n) {
  hotels_vectors_list <- hotels_vectors_list[1:n]
}

for (i in 1:n) {
  #hotel name control
  df[i,]$name_control <- hotels_vectors_list[[i]][1]
  #hotel price control
  res <- lapply(hotels_vectors_list, function(ch) grep("€", ch)) #números das posições nos vetores da lista em que aparece o símbolo "€"
  pos_price <- res[[i]] %>% last() #no caso de termos o símbolo "€" no nome do hotel, sabemos que o preço vem sempre em último lugar nos vetores
  df[i,]$price_control <- ifelse(test = (hotels_vectors_list[[i]][pos_price]  %>% class())=="NULL", yes = NA,no = (hotels_vectors_list[[i]][pos_price] %>% parse_number()))
  #distance from city center
  res <- lapply(hotels_vectors_list, function(ch) grep("from centre", ch))#números das posições nos vetores da lista em que aparece o símbolo "€"
  pos_dist <- res[[i]] #posição no vetor
  dist_center[i] <- ifelse(test = hotels_vectors_list[[i]][pos_dist]%>% is.character(), yes = hotels_vectors_list[[i]][pos_dist], no = NA)
  dist_center_n[i] <- dist_center[i] %>% parse_number() #extract numbers
  df[i,]$dist_center_km <- dplyr::if_else(condition = grepl(x = dist_center[i], pattern = "km", fixed=TRUE)==T, false =  dist_center_n[i]/1000, true =    dist_center_n[i]) #converte na mesmas unidades de medida
  #score
  res <- lapply(hotels_vectors_list, function(ch) grep(pattern = '^-?\\d+(,\\d+)*(\\.\\d+(e\\d+)?)?$', ch)) #números das posições nos vetores da lista em que aparecem apenas números com decimais
  pos_score <- res[[i]]
  df[i,]$score <- base::ifelse(test = hotels_vectors_list[[i]][pos_score] %>% length() == 1, yes =  hotels_vectors_list[[i]][pos_score] %>% parse_number(), no = NA) #usaremos o ifelse do pacote base, já que
  #hotel rating
  res <- lapply(hotels_vectors_list, function(ch) grep(pattern = 'review.', ch)) #números das posições nos vetores da lista em que aparece primeiro um número seguido de um ponto com outro número"
  pos_reviews <- res[[i]]
  df[i,]$n_reviews <- base::ifelse(test = hotels_vectors_list[[i]][pos_reviews] %>% length() == 1, yes =  hotels_vectors_list[[i]][pos_reviews] %>% parse_number(), no = NA) #usaremos o ifelse do pacote base, já que com o dplyr produz erro devido pois obriga a que os argumentos das condições "true" e "false" sejam do mesmo tipo de elemento
  #breakfast included?
  res <- lapply(hotels_vectors_list, function(ch) grep(pattern = 'Breakfast included', ch)) #procurar pela expressão "Breakfast included
  pos_breakfast <- res[[i]] 
  df[i,]$breakfast <- base::ifelse(test = hotels_vectors_list[[i]][pos_breakfast] %>% length() == 1, yes =  "Yes", no = "No")
  #FREE cancellation?
  res <- lapply(hotels_vectors_list, function(ch) grep(pattern = 'FREE cancellation', ch)) #procurar pela expressão "Breakfast included
  pos_free_cancel <- res[[i]] 
  df[i,]$free_cancelation <- base::ifelse(test = hotels_vectors_list[[i]][pos_free_cancel] %>% length() == 1, yes =  "Yes", no = "No")
  #rooms left?
  res <- lapply(hotels_vectors_list, function(ch) grep(pattern = "room. left", ch)) #procurar pela expressão "Breakfast included
  pos_rooms_left <- res[[i]] 
  df[i,]$n_rooms_left <- base::ifelse(test = hotels_vectors_list[[i]][pos_rooms_left] %>% length() == 1, yes = hotels_vectors_list[[i]][pos_rooms_left] %>% parse_number() %>% as.integer(), no = 1)
}
root <- html_nodes(page,".sr_item")

#número de hotéis na extração corrente
n_extraction <- html_nodes(page,".sr_item") %>% length()

#gerar vetor vazio
hotel_id <- c()
#loop para obter todos os ID's em cada lista
for (i in 1:n_extraction) {
  skip_to_next <- FALSE  
  tryCatch(hotel_id[i] <- xml_attrs(root[[i]])[["data-hotelid"]], error = function(e) { skip_to_next <<- TRUE})
  if(skip_to_next) { next }
}
df$hotel_id  <- hotel_id

n_stars <- c()


#outra solução seria ir buscar "xml_attrs(root[[1]])[["data-class"]]", porém este gera valores de zero ("0") para valores sem estrelas, fica a dúvida se é mesmo assim, ou se é simplesmente uma ausência

for (i in 1:25) {
  
  skip_to_next <- FALSE
  tryCatch(n_stars[i] <- xml_attrs(xml_child(xml_child(xml_child(xml_child(xml_child(xml_child(xml_child(xml_child(xml_child(root[[i]], 1), 1), 1), 2), 1), 2), 1), 1), 1))[["aria-label"]]%>% stringi::stri_extract_first_regex("[0-9]+") %>% as.integer(), error = function(e) { skip_to_next <<- TRUE})
    if(skip_to_next) { next }
}
df$n_stars <- n_stars


hotel_coord <- c()

for (i in 1:n_extraction) {
  
  skip_to_next <- FALSE
  tryCatch(hotel_coord[i] <- xml_attrs(xml_child(xml_child(xml_child(xml_child(xml_child(xml_child(root[[i]], 1), 1), 1), 2), 2), 1))[["data-coords"]], error = function(e) { skip_to_next <<- TRUE})
    if(skip_to_next) { next }
}
hotel_coord <- ifelse(test = length(hotel_coord)!=25, yes = c(hotel_coord, rep(NA, 25-length(hotel_coord))),no = hotel_coord)
df$hotel_coord <- hotel_coord


link_url <- c()
for (i in 1:n_extraction) {
  
  skip_to_next <- FALSE
  tryCatch(link_url[i] <- xml_attrs(xml_child(xml_child(xml_child(xml_child(xml_child(xml_child(xml_child(xml_child(root[[i]], 1), 1), 2), 1), 1), 1), 1), 1))[["data-link"]], error = function(e) { skip_to_next <<- TRUE})
    if(skip_to_next) { next }
}
df$n_stars_control <- df_total_accommodations[df_total_accommodations$number_stars_html==df_cicle[z,]$cicle,]$number_stars

df$link_url <- paste0("https://www.booking.com",link_url) #completar o link de acesso à página de cada acomodação

ifelse(test = exists("df_all")&z==1, yes = rm(df_all), no = "")

if (!exists("df_all")) {
  #se a base de dados para agregação ainda não existir, criar a mesma
  df_all <- data.frame(
    hotel_name=character(),
    price_eur=double(),
    name_control=character(),
    price_control=double(),
    dist_center_km=double(),
    score=double(),
    n_reviews=double(),
    breakfast=character(),
    free_cancelation=character(),
    n_rooms_left=integer(),
    hotel_id=character(),
    hotel_coord=character(),
    n_stars_control=character(),
    stringsAsFactors=FALSE)
} 



df_all <- dplyr::full_join(x = df_all, y = df)

if (z==nrow(df_cicle)) {
    print("Ciclos finalizados.")
    } else {
  sleep_time <-  runif(n = 1, min = 1.0, max = pi) %>% round(digits = 3) %>% format(nsmall=3)
  print(paste0("Aguardar ",sleep_time," s até ao próximo ciclo.", " Já foram processados ",z," de ",sum(df_total_accommodations$n_cicles)," ciclos."))
  Sys.sleep(sleep_time)
  }
}
```


#### Tipo de propriedade (_Property Type_)

Devido ao problema do limite de 1000 resultados por busca dividiram os hotéis por níveis de estrelas (6 categorias), e os apartamentos não (uma categoria só). 

```{r}
df_total_properties <- data.frame(
  prop_type = c(rep("Hotel",6),"Apartamento"),
  prop_type = c(rep("Hotel",6),"Apartamento"),
  number_stars_html = c(paste0("class%3D",0:5,"%3B"), rep("",1)),
  prop_type_html = c(rep("&nflt=ht_id%3D204%3B",6),"&nflt=ht_id%3D201%3B"),
  total = rep(x = NA, 7) %>% as.integer())



property_types <- paste0(df_total_properties$prop_type_html,df_total_properties$number_stars_html) #tipologias de propriedades (hotel vs. apartamento) ignoram-se as restantes (i.e., Hostels,Bed and Breakfasts,Guesthouses,Homestays,Campgrounds,Love Hotels) pois têm frequências muito baixas

for(i in property_types)
  { url <- paste0("https://www.booking.com/searchresults.html?checkin_month=",checkin_month,"&checkin_monthday=",checkin_day,"&checkin_year=",checkin_year,"&checkout_month=",checkout_month,"&checkout_monthday=",checkout_day,"&checkout_year=",checkout_year,"&city=",city_code_booking,"&group_adults=2",i)

  n_prop <- read_html(url) %>% html_nodes(".sr_header h1") %>% html_text(trim=T) %>% gsub(,pattern = "\\,", replacement = "") %>% str_extract(pattern =  "\\-*\\d+\\.*\\d*") %>% as.numeric()
  
  df_total_properties[match(x = i, table = property_types),]$total <- n_prop
  
  if (i==last(property_types)) {
    print("Ciclos finalizados.")
  
    } else {
  sleep_time <-  runif(n = 1, min = 1.0, max = pi) %>% round(digits = 3) %>% format(nsmall=3)
  print(paste0("Aguardar ",sleep_time," s até ao próximo ciclo.", " Já foram processados ",match(x = i, table = property_types)," de ",length(property_types)," ciclos."))
  Sys.sleep(sleep_time)
  }
  
}


df_total_properties$n_cicles <- ceiling(x = (df_total_properties$total/25)) #número de ciclos;
```


#### Propriedades pelo tipo de propriedade (hotel vs. apartamento)



```{r}
df_cicle_prop <- data.frame(cicle=rep(x = paste0(df_total_properties$prop_type_html,df_total_properties$number_stars_html),df_total_properties$n_cicles), #cria uma coluna com o valor das estrelas da acomodações em que a frequência é igual ao número de ciclos para capturar todas as ocorrências
                       offset_number = NA %>% as.numeric() ) #cria a coluna necessária para o parâmetro offset de cada linha

for (j in 1:nrow(df_cicle_prop)) {
  if (j==1) {
    df_cicle_prop[j,]$offset_number <- 0
  }
  else{
    df_cicle_prop[j,]$offset_number <- ifelse(test = df_cicle_prop[j,]$cicle!=df_cicle_prop[j-1,]$cicle, yes = 0, no = (sum(df_cicle_prop[1:(j-1),]$cicle==df_cicle_prop[j,]$cicle)*25))
  }
}
```



```{r}
for (z in 1:nrow(df_cicle_prop)) {

  url <- paste0("https://www.booking.com/searchresults.html?checkin_month=",checkin_month,"&checkin_monthday=",checkin_day,"&checkin_year=",checkin_year,"&checkout_month=",checkout_month,"&checkout_monthday=",checkout_day,"&checkout_year=",checkout_year,"&city=",city_code_booking,"&group_adults=2",df_cicle_prop[z,]$cicle,"&offset=",df_cicle_prop[z,]$offset_number)

  #lê a página com o URL base
  page <- url %>% read_html()

  elem_list <- page %>% html_nodes(".sr_room_reinforcement:nth-child(1) , .sr_rooms_left_wrap, .e2e-free-cancellation, .sr_card_address_line :nth-child(3), .bui-price-display__value, .bui-review-score__badge, .bui-review-score__text, .sr-hotel__name, .bui-rating--smaller .bui-review-score__title .sr-hotel__title-badges")
raw_text      <- elem_list %>% html_text(trim=T)

x <- raw_text
pos <- grepl(x = raw_text,pattern = "€",fixed = T) #posições onde está a indicação do preço
n_price <- sum(pos) #somatório do número de preços existentes, logo refere o número de hotéis na página
n <-  df_total_properties[paste0(df_total_properties$prop_type_html,df_total_properties$number_stars_html)==df_cicle_prop[z,]$cicle,]$total-df_cicle_prop[z,]$offset_number #número de preços a ler, retiram-se aqueles que são resultados que Booking sugere quando se pasa para outras cidades
n <- ifelse(test = n > 25, yes = 25, no = n)

splitAt <- function(x, pos) unname(split(x, cumsum(seq_along(x) %in% pos)))
hotels_vectors_list <- splitAt(raw_text, which(pos==T)+1) #+1 para extrair para outro vetor após o preço (que é sempre a última informação)

#função para extrair informação dos nodes
make_col <- function(x) page %>% html_nodes(css = x) %>% html_text(trim = T)

#função para extrair números do string #xxx m/km from center"
numextract <- function(string){ 
  dist_center <- str_extract(string, "\\-*\\d+\\.*\\d*") %>% as.numeric()
  if_else(condition = grepl(string, "km", fixed=TRUE)==T, dist_center, dist_center*1000, NA)
}

df_prop <- data.frame(hotel_name = make_col(".sr-hotel__name"), #o nome existe sempre, pode-se extrair sempre sem a necessidade de controlar os misings
                 price_eur =  make_col(".bui-price-display__value") %>% parse_number(), #acontece que com a variável preço
                 stringsAsFactors = FALSE)


df_prop$name_control <- NA
df_prop$price_control <- NA

if (hotels_vectors_list %>% length < n) {
  hotels_vectors_list <- hotels_vectors_list[1:n]
}


for (i in 1:n) {
  #hotel name control
  df_prop[i,]$name_control <- hotels_vectors_list[[i]][1]
  }
root <- html_nodes(page,".sr_item")

#número de hotéis na extração corrente
n_extraction <- html_nodes(page,".sr_item") %>% length()

#gerar vetor vazio
hotel_id <- c()
#loop para obter todos os ID's em cada lista
for (i in 1:n_extraction) {
  skip_to_next <- FALSE  
  tryCatch(hotel_id[i] <- xml_attrs(root[[i]])[["data-hotelid"]], error = function(e) { skip_to_next <<- TRUE})
  if(skip_to_next) { next }
}

if (df_prop %>% nrow !=   hotel_id %>% length()) {

  hotel_id <- c(hotel_id, rep(NA, df_prop %>% nrow -   hotel_id %>% length()))
}
df_prop$hotel_id  <- hotel_id

df_prop$prop_type_control <- df_total_properties[paste0(df_total_properties$prop_type_html,df_total_properties$number_stars_html)==df_cicle_prop[z,]$cicle,]$prop_type

ifelse(test = exists("df_all_prop")&z==1, yes = rm(df_all_prop), no = "")

if (!exists("df_all_prop")) {
  #se a base de dados para agregação ainda não existir, criar a mesma
  df_all_prop <- data.frame(
    hotel_name=character(),
    hotel_id=character(),
    stringsAsFactors=FALSE)
} 



df_all_prop <- dplyr::full_join(x = df_all_prop, y = df_prop)

if (z==nrow(df_cicle_prop)) {
    print("Ciclos finalizados.")
    } else {
  sleep_time <-  runif(n = 1, min = 1.0, max = pi) %>% round(digits = 3) %>% format(nsmall=3)
  print(paste0("Aguardar ",sleep_time," s até ao próximo ciclo.", " Já foram processados ",z," de ",sum(df_total_properties$n_cicles)," ciclos."))
  Sys.sleep(sleep_time)
  }

}
```

#### Merge property type information in the database

```{r}
df_all$prop_type <- NA
df_all[which(df_all$hotel_id %in% df_all_prop[df_all_prop$prop_type_control=="Hotel",]$hotel_id),]$prop_type <- "Hotel"
df_all[which(df_all$hotel_id %in% df_all_prop[df_all_prop$prop_type_control=="Apartamento",]$hotel_id),]$prop_type <- "Apartamento"

saveRDS(object = df_all, file = "df_all.rds")
```



```{r}
## Compreensão dos dados (análise de todas as variáveis e das instâncias)

barplot(df_all$price_eur, xlab = "Hotels", ylab = "Price per night (EUR)")
str(df_all)
summary(df_all)
```

```{r}
corrplot.mixed(cor(df_all[sapply(df_all, is.numeric)], use = "c"), , 
               order = "hclust", #order of variables
               tl.pos = "lt", #text left + top
               upper = "ellipse")
```



```{r}
##Packages utilizados na análise:

## Preparação dos dados
#Remoção dos hotéis duplicados
duplicated(df_all$hotel_id)

df <- df_all

dupl_hotels <- data.frame(df[duplicated(df$hotel_name),]$hotel_name)

#Novo data frame sem hotéis/propriedades duplicadas
df2 <- df %>% distinct(hotel_name, .keep_all = TRUE)
barplot(df2$price_eur, xlab = "Hotels", ylab = "Price per night (EUR)")
str(df2)
summary(df2)

#Conversão de dados categóricos para valores numéricos (NAs, rooms left, breakfast etc.)
df3 <- df2
df3 <- df3 %>% mutate(breakfast = ifelse(breakfast == "No",0,1))
df3 <- df3 %>% mutate(free_cancelation = ifelse(free_cancelation == "No",0,1))
df3 <- df3 %>% mutate(n_rooms_left = ifelse(n_rooms_left > 0,1,0))
df3$n_rooms_left[is.na(df3$n_rooms_left)] <- 0
df3$n_stars[is.na(df3$n_stars)] <- 0
summary(df3)

#Identificação de outliers
boxplot(df3$price_eur, plot = FALSE)$out
#Verificação individual do MAX(df3$price_eur)
df3$hotel_name[df3$price_eur == max(df3$price_eur)]
#Verificação individual das diárias superior a 1000 EUR - propriedades:
df3$hotel_name[df3$price_eur >= 2000]

df_temp <- df3[c(1:252,254:nrow(df3)),]
boxplot(df_temp$price_eur)$out

df_temp <- df_temp[!df_temp$price_eur >= min(boxplot(df3$price_eur, plot = FALSE)$out),]
boxplot(df_temp$price_eur)$out
barplot(df_temp$price_eur, xlab = "Hotels", ylab = "Price per night (EUR)")

#Remoção das linhas com preenchimento NA
summary(df_temp)
df_temp <- df_temp[!is.na(df_temp$dist_center_km == "NA"),]
df_temp <- df_temp[!is.na(df_temp$score == "NA"),]
df_temp <- df_temp[!is.na(df_temp$n_reviews == "NA"),]
df_temp <- df_temp[!is.na(df_temp$breakfast == "NA"),]

#Base de dados final, ao final da etapa de pré-processamento
df_num <- as.data.frame(df_temp[,c(2,5:10,15)])
row.names(df_num) <- df_temp$hotel_name
str(df_num)
summary(df_num)
var(df_num$price_eur, df_num)
pairs(df_num[,1:4], pch = 19, lower.panel = NULL)
df_corr <- round(cor(df_num),3)
par(oma = c(2, 2, 2, 2))
corrplot.mixed(df_corr,tl.pos = "lt", upper = "ellipse")
```

```{r}
## Modelação

###### Definição de amostra, conjuntos teste e treino
set.seed(123)
index_1 <- sample(1:nrow(df_num), round(nrow(df_num)*3/4))
train_1 <- df_num[index_1,]
test_1 <- df_num[-index_1,]

###### Regressão Linear Múltipla | Todas as variáveis disponíveis
model_mult1 <- lm(formula = price_eur ~ ., data = train_1)
coef(model_mult1)
summary(model_mult1)

#Coeficiente de determinação (R²) - Conjunto Treino
RSQ_train <- summary(model_mult1)
RSQ_train$r.squared

#Root Mean Square Error (RMSE) - Conjunto Treino
RMSE_train<-sigma(model_mult1)
round(RMSE_train, 3)

#Mean Squared Error (MSE) - Conjunto Treino
MSE_train<-sigma(model_mult1)^2
round(MSE_train, 3)

#Mean Absolute Error(MAE)- Conjunto Treino
MAE_train<-mean(resid(model_mult1))
round(MAE_train, 3)

# CROSS-VALIDATION: Regressão múltipla | Todas as variáveis preditoras disponíveis
xval.control <- trainControl(method = "cv", number = 10)
lm.xval <- train(price_eur ~ ., data = train_1, method = "lm", trControl = xval.control)
lm.xval

# CROSS-VALIDATION: Coeficiente de determinação (R²) - Conjunto Treino
RSQ_train_cv <- summary(lm.xval)
round(RSQ_train_cv$r.squared, 3)

###### Teste do modelo de regressão múltipla | Todas as variáveis disponíveis
predict_mult1 <- predict(model_mult1, test_1)

#Tabela com os valores reais e estimados:
predict_comp <- data.frame(Vprevisto = predict_mult1, Vreal = test_1$price_eur)
predict_comp$error <- (predict_comp$Vprevisto - test_1$price_eur)
summary(predict_comp)

#Mean Squared Error (MSE) - Conjunto Teste
MSE_test <- with(predict_comp,mean(error^2))
round(MSE_test, 3)

#Root Mean Square Error (RMSE) - Conjunto Teste
RMSE_test <- sqrt(MSE_test)
round(RMSE_test, 3)

#Mean Absolute Error(MAE)- Conjunto Treino
MAE_test <- with(predict_comp,mean(abs(error)))
round(MAE_test, 3)

#Exibição dos erros do Conjunto Treino
print(paste("RMSE Conjunto Treino: ", round(RMSE_test, digits = 3)))
print(paste("MSE Conjunto Treino: ", round(MSE_test, digits = 3)))
print(paste("MAE Conjunto Treino: ", MAE_test))
```

```{r}
###### Regressão Linear Múltipla | Quatro variáveis de maior variância
model_mult2 <- lm(formula = price_eur ~ dist_center_km + score + n_reviews, data = train_1)
coef(model_mult2)
summary(model_mult2)

#Coeficiente de determinação (R²) - Conjunto Treino
RSQ2_test <- summary(model_mult2)
round(RSQ2_test$r.squared, 3)

#Root Mean Square Error (RMSE) - Conjunto Treino
RMSE2_train<-sigma(model_mult2)
round(RMSE2_train, 3)

#Mean Squared Error (MSE) - Conjunto Treino
MSE2_train<-sigma(model_mult2)^2
round(MSE2_train, 3)

#Mean Absolute Error(MAE)- Conjunto Treino
MAE2_train<-mean(resid(model_mult2))
round(MAE2_train, 3)

# CROSS-VALIDATION
xval.control2 <- trainControl(method = "cv", number = 10)
lm.xval2 <- train(price_eur ~ dist_center_km + score + n_reviews + n_stars, data = train_1, method = "lm", trControl = xval.control2)
lm.xval2

# CROSS-VALIDATION: Coeficiente de determinação (R²) - Conjunto Treino
RSQ2_train_cv <- summary(lm.xval2)
round(RSQ2_test$r.squared, 3)

###### Teste do modelo de regressão múltipla | Quatro variáveis de maior variância
predict_mult2 <- predict(model_mult2, test_1)

#Tabela com os valores reais e estimados:
predict_comp2 <- data.frame(Vprevisto2 = predict_mult2, Vreal = test_1$price_eur)
predict_comp2$error <- (predict_comp2$Vprevisto - test_1$price_eur)
summary(predict_comp2)

###########
##### Redes Neurais
#Conversão para o intervalo [0,1]
norm01 <- function(x){(x-min(x))/(max(x)-min(x))}
df4 <- df_num
df4[,1] <- norm01(df_num[,1])
df4[,2] <- norm01(df_num[,2])
df4[,3] <- norm01(df_num[,3])
df4[,4] <- norm01(df_num[,4])
df4[,7] <- norm01(df_num[,7])
df4[,8] <- norm01(df_num[,8])
summary(df4)
set.seed(123)
index_nn <- sample(1:nrow(df4), round(nrow(df4)*3/4))
train_nn <- df4[index_nn,]
test_nn <- df4[-index_nn,]
my.nnet <- neuralnet(train_nn$price_eur ~ ., data = train_nn, act.fct = 'logistic', err.fct = 'sse', hidden = 12, linear.output = FALSE)
par(mfrow=c(1,1))
plot(my.nnet)

#Estimativa calculada sobre o conjunto teste
predict_nn <- compute(my.nnet, test_nn)

#Escala original dos preços estimados
predict_comp_nn <- data.frame(Vprevisto = round(predict_nn$net.result*(max(df_num$price_eur)-min(df_num$price_eur))+min(df_num$price_eur),2), Vreal = test_1$price_eur)
predict_comp_nn$Error_nn <- (predict_comp_nn$Vprevisto - predict_comp_nn$Vreal)
summary(predict_comp_nn$Vprevisto)
barplot(predict_comp_nn$Error_nn)

```

```{r}
## Avaliação (avaliação dos resultados)

#Compilação dos resultado das regressões múltiplas (ALL e Quatro variáveis preditoras)

mult_rsq_result_train <- data.frame(R2_ALL = round(RSQ_train_cv$r.squared,3), R2_ALL_CV = round(RSQ_train_cv$r.squared, 3), R2_4V = round(RSQ2_test$r.squared,3), R2_4V_CV = round(RSQ2_test$r.squared, 3))
print(mult_rsq_result_train)
                                      
mult_error_result_train <- data.frame(RMSE_ALL = round(RMSE_train, 3), RMSE_4V = round(RMSE2_train, 3), MSE_ALL = round(MSE_train, 3), MSE_4V = round(MSE2_train, 3), MAE_ALL = MAE_train, MAE_4V = MAE2_train)
print(mult_error_result_train)

mult_result_test <- data.frame(RMSE_ALL = round(RMSE_test, 3), RMSE_4V = round(RMSE2_train, 3), MSE_ALL = round(MSE_test, 3), MSE_4V = round(MSE2_train, 3), MAE_ALL = MAE_test, MAE_4V = MAE2_train)
print(mult_result_test)
```

## Implementação (proposta de implementação)
```{r}
summary(df_num$price_eur)
summary(predict_comp$Vprevisto)
summary(predict_comp2$Vprevisto)

```

```{r}
###### Arvore decisao | Definição de amostra, conjuntos teste e treino


set.seed(123)
index_1 <- sample(1:nrow(df_num), round(nrow(df_num)*3/4))
train_1 <- df_num[index_1,]
test_1 <- df_num[-index_1,]

```

```{r}
##### Árvore de decisão
model_tree<-rpart(formula = price_eur~.,data=train_1,method="anova",control=rpart.control(xval = 10))
model_tree_party<-as.party(model_tree)
model_tree_party
rpart.plot(model_tree,yesno=TRUE)
printcp(model_tree)
# Teste do Modelo criado 
model_tree_previsao<-predict(model_tree,test_1,type="vector")
plot(test_1$price_eur,model_tree_previsao,main="Árvore model_tree: Previstos vs Reais",xlab="Reais",ylab="Previstos")
abline(0,1)
tabela<-data.frame(VReais=test_1$price_eur,VPrevistos=model_tree_previsao)
tabela$error<-with(tabela,test_1$price_eur-model_tree_previsao)
tabela
model_tree_rmse <- RMSE(model_tree_previsao, test_1$price_eur)
model_tree_rmse
model_tree_mae <- MAE(model_tree_previsao, test_1$price_eur)
model_tree_mae

```

```{r}
#### operação de poda
model_tree$cptable
plotcp(model_tree)
cp<-which.min(model_tree$cptable[,"xerror"])
cp
# Criação e Teste de um novo modelo de árvore
model_tree_prune<-prune(model_tree,cp=0.020) #coloquei 0.020 pq o cp dá 8
model_tree_party<-as.party(model_tree_prune)
c
rpart.plot(model_tree_prune,yesno=TRUE)

model_tree_prune_previsao<-predict(model_tree_prune,test_1,type="vector")
plot(test_1$price_eur,model_tree_prune_previsao,main="Árvore model_tree_prune: Previstos vs Reais",xlab="Reais",ylab="Previstos")
abline(0,1)
# Teste do Modelo criado 
tabela<-data.frame(VReais=test_1$price_eur,VPrevistos=model_tree_prune_previsao)
tabela$error<-with(tabela,test_1$price_eur-model_tree_prune_previsao)
tabela

model_tree_prune_rmse<-RMSE(model_tree_prune_previsao,test_1$price_eur)
model_tree_prune_rmse
model_tree_prune_mae<-MAE(model_tree_prune_previsao, test_1$price_eur)
model_tree_prune_mae
```

```{r}
# Validação Cruzada com k=10; tuneLenght=5

cv.control<-trainControl(method="cv",number=10)
model_cv<-train(price_eur ~., data=train_1,method="rpart",metric="RMSE",tuneLength=5, trControl=cv.control)
model_cv
plot(model_cv)
# Teste ao Modelo criado 
model_cv_previsao<-predict(model_cv,test_1)
plot(test_1$price_eur,model_cv_previsao,main="Árvore model_cv (k=10): Previstos vs Reais",xlab="Reais",ylab="Previstos")
abline(0,1)

tabela<-data.frame(VReais=test_1$price_eur,VPrevistos=model_cv_previsao)
tabela$error<-with(tabela,test_1$price_eur-model_cv_previsao)
tabela

model_cv_rmse<-RMSE(model_cv_previsao, test_1$price_eur)
model_cv_rmse
model_cv_mae<-MAE(model_cv_previsao, test_1$price_eur)
model_cv_mae

# Representação Gráfica da melhor árvore obtida
rpart.plot(model_cv$finalModel)
plot(varImp(model_cv),main="Importância das Variáveis")
```

```{r}
### método Bagging

cv.control<-trainControl(method="cv",number=10,savePredictions="final")
model_bag<-train(price_eur~.,data=train_1,method="treebag",nbagg=100,metric="RMSE",tuneLength=5,trControl=cv.control)
model_bag
# Teste do Modelo criado 
model_bag_previsao<-predict(model_bag,test_1)
plot(test_1$price_eur,model_bag_previsao,main="Árvore obtida com método Bagging: Previstos vs Reais",xlab="Reais",ylab="Previstos")
abline(0,1)

tabela<-data.frame(VReais=test_1$price_eur,VPrevistos=model_bag_previsao)
tabela$error<-with(tabela,test_1$price_eur-model_bag_previsao)
tabela

model_bag_rmse<-RMSE(model_bag_previsao, test_1$price_eur)
model_bag_rmse
model_bag_mae<-MAE(model_bag_previsao, test_1$price_eur)
model_bag_mae

#Importância das variáveis
plot(varImp(model_bag),main="Importância das Variáveis com o modelo de árvore obtido com o método Bagging")
```

```{r}
###Florestas Aleatórias

cv.control<-trainControl(method="cv",number=10,savePredictions="final")
model_forest<-train(price_eur ~.,data=train_1,method="ranger",metric="RMSE",tuneLength=5,trControl=cv.control)
model_forest
# Teste do Modelo criado 
model_forest_previsao<-predict(model_forest,test_1)
plot(test_1$price_eur,model_forest_previsao,main="Árvore obtida com método Florestas Aleatórias: Previstos vs Reais",xlab="Reais",ylab="Previstos")
abline(0,1)
tabela<-data.frame(VReais=test_1$price_eur,VPrevistos=model_forest_previsao)
tabela$error<-with(tabela,test_1$price_eur-model_forest_previsao)
tabela

model_forest_rmse<-RMSE(model_forest_previsao, test_1$price_eur)
model_forest_rmse
model_forest_mae<-MAE(model_forest_previsao, test_1$price_eur)
model_forest_mae

#Importância das variáveis
plot(varImp(model_forest),main="Importância das Variáveis com o modelo de árvore obtido com o método Florestas Aleatórias")
cv.control<-trainControl(method="cv",number=10,savePredictions="final")
model_forest<-train(price_eur ~.,data=train_1,method="ranger",metric="RMSE",importance="impurity",tuneLength=5,trControl=cv.control)
model_forest
#Importância das variáveis
plot(varImp(model_forest),main="Importância das Variáveis com o modelo de árvore obtido com Florestas Aleatórias")
```

```{r}
####### Boosting
cv.control<-trainControl(method="cv",number=10,savePredictions="final")
model_boosting<-train(price_eur ~.,data=train_1,method="gbm",trControl=cv.control)
model_boosting
#Teste ao Modelo criado 
model_boosting_previsao<-predict(model_boosting,test_1)
plot(test_1$price_eur,model_boosting_previsao,main="Árvore obtida com método boosting: Previstos vs reais", xlab="Reais", ylab="Previstos")
abline(0,1)

tabela<-data.frame(VReais=test_1$price_eur,VPrevistos=model_boosting_previsao)
tabela$error<-with(tabela,test_1$price_eur-model_boosting_previsao)
tabela

model_boosting_rmse<-RMSE(model_boosting_previsao, test_1$price_eur)
model_boosting_rmse
model_boosting_mae<-MAE(model_boosting_previsao, test_1$price_eur)
model_boosting_mae

#Importância das variáveis
plot(varImp(model_boosting),main="Importância das Variáveis com o modelo de árvore obtido com gbm")

```
